【裁判字號】    89,上易,55
【裁判日期】    890216
【裁判案由】    竊盜
【裁判全文】
臺灣高等法院高雄分院刑事判決          八十九年度上易字第五五號
    上  訴  人
    即  被  告  甲○○
右上訴人因竊盜案件，不服臺灣高雄地方法院八十八年度易字第四三０四號中華民國
八十八年十一月十八日第一審判決（起訴案號：臺灣高雄地方法院檢察署八十八年度
偵字第一八九七五號），提起上訴，本院判決如左：
    主      文
上訴駁回。
    事實及理由
一、本案經本院審理結果，認第一審判決認事用法及量刑均無不當，應予維持，並引
    用第一審判決書記載之事實、證據及理由（如附件）。
二、被告對於下手竊取戊○○、丁○○所有財物之部份固均坦承不諱；惟對於在高雄
    市○○○路三四八號乙○○住宅下手竊取乙○○所有之行動電話乙具，得手後變
    賣得款新臺幣四千元之事實，被告既未保持緘默復未違背自己之意思，而於八十
    八年七月二十七日之偵訊筆錄中為該項犯罪行為之自白，其再矢口否認此部份犯
    行，並認原判決論罪科刑不當，又無法提出任何具體事證以丙其實，其所辯顯係
卸責之詞，尚不足採。
三、原審因依刑法第三百二十一條第一項第一款、第五十六條之規定，並審酌被告犯
    罪之一切情狀，量處被告有期徒刑一年，認事用法，核無不合，量刑亦屬妥適。
    被告上訴，以原審量刑過重，空言指摘原判決不當，為無理由，應予駁回。
四、被告甲○○經合法傳喚，無正當理由不到庭，爰不待其陳述，逕行判決。
據上論斷，應依刑事訴訟法第三百六十八條、第三百七十三條、第三百七十一條，判
決如主文。
中    華    民    國        八十九      年      二      月     十六     日
                              臺灣高等法院高雄分院刑事第九庭
                                  審判長法官  張丙松
                                        法官  張盛喜
                                        法官  任森銓
右正本證丙與原本無異。
不得上訴。
                                      書記官  張文斌
中    華    民    國        八十九      年      二      月     十八     日
附錄：本判決論罪科刑法條全文
刑法第三百二十一條第一項第一款
犯竊盜罪而有左列情形之一者，處六月以上五年以下有期徒刑：
一、於夜間侵入住宅或有人居住之建築物、船艦或隱匿其內而犯之者。
                                                                    Ｈ
附件
臺灣高雄地方法院刑事判決                        八十八年度易字第四三四號
    公  訴  人  臺灣高雄地方法院檢察署檢察官
    被      告  甲○○  男二十一歲（民國○○○年○月○○○日生）
                        住高雄縣鳳山市○○街五十之三號
                        身分證統一編號：Ｕ一二九七四二五號
                        （另案在臺灣高雄監獄高雄分監執行中）
右列被告因竊盜案件，經檢察官提起公訴（民國八十八年度偵字第一八九七五號），
本院判決如左：
    主  文
甲○○連續於夜間侵入住宅竊盜，處有期徒刑壹年。
    事  實
一、甲○○於八十八年三月間曾因竊盜案件，經本院判處有期徒刑四月確定（不構成
    累犯），仍不知悔改。復意圖為自己不法之所有，並基於概括之犯意，連續於八
    十八年六月八日凌晨五時許（起訴書誤載為七時許），在高雄市○○○街一四三
    之六號三樓「漫畫王漫畫書店」內，乘戊○○熟睡之際，下手竊取戊○○所有之
    皮夾一只（內有現金新台幣《下同》一千五百元、身分證、健保卡、提款卡、汽
  車及機車駕駛執照、機車行車執照）及行動電話機一具。得手後，現金花用完畢
    ，健保卡藏在身上，行動電話機持以變賣得款三千五百元後花用完畢，其餘物品
    則予丟棄。又於八十八年七月二十五日凌晨四、五時許，在高雄市○○○路三九
    五號二樓「漫畫王漫畫書店」內，乘丁○○熟睡之際，下手竊取丁○○所有之皮
    夾一只（內有現金一千六百元、身分證、健保卡、駕照、提款卡）。得手後，現
    金花用完畢，其餘物品則予丟棄。再於八十八年七月二十五日十九時許之夜間（
    起訴書誤載為十七時許），侵入高雄市○○○路三四八號乙○○住宅，下手竊取
    乙○○所有之行動電話機一具，得手後，變賣得款四千元，花用完畢。嗣於八十
    八年七月二十七日十三時許，在高雄市○○○路三九五號，為警查獲。
二、案經高雄市政府警察局新興分局移送臺灣高雄地方法院檢察署檢察官偵查起訴。
    理  由
一、訊據被告甲○○對於前開在「漫畫王漫畫書店」竊取戊○○、丁○○財物之犯行
    均坦承不諱，惟矢口否認有侵入乙○○住宅竊取行動電話機之犯行，辯稱：是警
    員要我講的，伊未竊取該行動電話機云云。然查右揭事實，業據被告於警訊時及
    偵查中供認不諱，復經被害人戊○○、丁○○、乙○○在警訊時指述甚詳，並有
    贓物認領保管收據二紙附卷可稽，參以被告在偵查中仍自白確有侵入乙○○住處
    竊取行動電話機並予變賣之犯行（八十八年七月二十七日偵訊筆錄），如被告確
    無該竊盜犯行，何須再於檢察官訊問時供承不諱，且自己編造已變賣得款之虛構
    情節？被告空言否認此部分犯行，係屬避重就輕之飾詞，不足採信，罪証丙確，
    犯行均堪以認定。
二、核被告所為，係犯刑法第三百二十條第一項之竊盜罪、第三百二十一條第一項第
    一款之侵入住宅竊盜罪。其先後多次犯行，時間緊接手段相同，觸犯同一罪名之
    罪，顯係基於概括犯意反覆為之，應依連續犯之規定論以情節較重之侵入住宅竊
    盜之一罪。審酌被告年青體健，不思戮力工作，賺取生活所需，甫因竊盜犯罪被
    處徒刑，在尚未執行前，又連續竊取他人財物花用，又侵入住宅竊盜，危害民眾
    居住安全，所犯情節非輕，及其犯後坦承部分犯行，態度尚可等一切情狀，爰酌
    情量處如主文所示之刑。
據上論斷，應依刑事訴訟法第二百九十九條第一項前段，刑法第五十六條、第三百二
十一條第一項第一款、判決如主文。
中      華      民      國    八十八    年    十一    月十八      日
                                臺灣高雄地方法院刑事庭
                                    法  官    林 水 城
右正本證丙與原本無異。
如不服本判決，應於判決送達後十日內，向本院提出上訴狀。
                                    書記官    李 文 廣
中      華      民      國    八十八    年    十一    月      十八      日
附錄本判決論罪之法條：
刑法第三百二十一條第一項第一款
犯竊盜罪而有左列情形之一者，處六月以上五年以下有期徒刑：
一、於夜間侵入住宅或有人居住之建築物、船艦或隱匿其內而犯之者。


司法院資訊處製作；財團法人民間司法改革基金會備份。
